---
title: 'Clasificación'
author: 'Barrera Borla, Gonzalo y Duarte, Octavio M.'
date: '27 de Noviembre'
output:
  html_document
---

```{r librerias}
library('tidyverse')
```

# Carga de los Datos

```{r datos}
read_table(
  "Concurso_Estima.txt",
  col_names = c( 'ciclo', 'minMem', 'maxMem', 'cache', 'minCanales', 'maxCanales', 'perfoRelativa' ),
  ) -> datos
```

# Exploración

Parece natural introducir una transformada del tiempo de ciclo de procesador que sea la inversa, "frecuencia". Sobre todo porque la relación de "más es mejor" es más intruitiva.

## Gráfico de Facetas

```{r exploración}
datos <- mutate( datos, frecuencia = 1/ciclo )

datos %>% gather( 'frecuencia', 'ciclo', 'minMem', 'maxMem', 'cache', 'minCanales', 'maxCanales', key = explicadora, value = valor  ) %>% ggplot() +
            aes( y = perfoRelativa, x = valor, color = explicadora ) +
            geom_point() +
  facet_wrap( .~explicadora, scales = "free_x" )
```

## Correlaciones

```{r correlaciones}
correlaciones <- cor( datos )
correlaciones
```

* La mejor correlación con la variable en estudio la presentan las variables asociadas a la memoria `minMem` con `r correlaciones['minMem','perfoRelativa']` y `maxMem` `r correlaciones['maxMem','perfoRelativa']`.
* La correlación entre ellas mismas es alta `r correlaciones['minMem','maxMem']`.
* Excepto `ciclo` todas las demás tienen una correlación suficiente como para suponer que se puede extraer información útil al modelo de ellas. La transformada de `ciclo`, `frecuencia` sí muestra una correlación razonable. 


# Intento de Transformar para lograr Linealidad y Homoscedasticidad.

```{r }```
